HunSpellDictionaries/cy_GB.aff
#
# MySpell affix table for Welsh (cy)
#

##########################################################################
#
# Hawlfraint 2004, Canolfan Bedwyr, Prifysgol Cymru, Bangor.
# Cedwir pob hawl.
#
# Mae'r geiriadur hwn yn ddarostyngedig i Drwydded Gyhoeddus Gyffredinol GNU, 
# sydd i'w gweld yn http:/www.gnu.org/copyleft/gpl.html neu, yn Gymraeg, 
# yn http://www.hebffinia.com/gpl_cymraeg/index.html
#
# Caniateir ei ailddosbarthu a'i ddefnyddio ar ffurf cod ffynhonnell ac ar 
# ffurf ddeuaidd, gydag addasiadau neu hebddynt, os yw'r amodau canlynol yn 
# cael eu bodloni:
#
#  1. Rhaid i ailddosbarthiadau cod ffynhonnell gadw'r rhybudd hawlfraint 
#     uchod, y rhestr amodau hon a'r ymwrthodiad canlynol.
#
#  2. Rhaid i ailddosbarthiadau ar ffurf ddeuaidd atgynhyrchu'r rhybudd 
#     hawlfraint uchod, y rhestr amodau hon a'r ymwrthodiad canlynol yn y 
#     ddogfennaeth a/neu yn y deunyddiau eraill sy'n cael eu darparu gyda'r 
#     dosbarthiad.
#
#  3. Rhaid i'r holl addasiadau i'r cod ffynhonnell gael eu marcio 
#     yn glir fel addasiadau. Rhaid i ailddosbarthiadau deuaidd sy'n seiliedig 
#     ar god ffynhonnell addasedig gael eu marcio fel fersiynau addasedig 
#     yn y ddogfennaeth a/neu yn y deunyddiau eraill sy'n cael eu darparu 
#     gyda'r dosbarthiad.
#
#  4. Ni cheir defnyddio enw Canolfan Bedwyr neu enw Prifysgol Cymru, Bangor 
#     i gymeradwyo neu hyrwyddo cynhyrchion a geir o'r feddalwedd hon heb 
#     ganiatâd ysgrifenedig penodol ymlaen llaw.
#
# Mae'r geiriadur hwn yn cael ei dosbarthu yn y gobaith y bydd yn ddefnyddiol,
# ond HEB UNRHYW WARANT; heb hyd yn oed y warant oblygedig o FARSIANDÏAETH 
# neu FFITRWYDD AT BWRPAS ARBENNIG. Gweler Trwydded Gyhoeddus Gyffredinol 
# GNU am ragor o fanylion
#
###########################################################################

###########################################################################

SET ISO8859-14
TRY -ŷŶŵŴïÏâÂôÔêÊjJëËäÄáÁéÉîÎöÖóÓòÒàÀíÍüÜìÌèÈûÛÿùÙûÛ.aAdDiIeEnNhHrRyYoOsSlLtTcCwWgGfFmMuUbBpPkKvVzZqQxX

PFX M Y 18
PFX M   c           g          c
PFX M   C           G          C
PFX M   p           b          p
PFX M   P           B          P
PFX M   t           d          t
PFX M   T           D          T
PFX M   0           g          .
PFX M   0           G          .
PFX M   b           f          b
PFX M   B           F          B
PFX M   d           dd         d
PFX M   D           Dd         D
PFX M   l           ll         l
PFX M   L           Ll         L
PFX M   m           f          m
PFX M   M           F          M
PFX M   r           rh         r
PFX M   R           Rh         R

PFX T Y 12
PFX T   c           ngh        c
PFX T   C           Ngh        C
PFX T   p           mh         p
PFX T   P           Mh         P
PFX T   t           nh         t
PFX T   T           Nh         T
PFX T   g           ng         g
PFX T   G           Ng         G
PFX T   b           m          b
PFX T   B           M          B
PFX T   d           n          d
PFX T   D           N          D

PFX L Y 6
PFX L   c           ch         c
PFX L   C           Ch         C
PFX L   p           ph         p
PFX L   P           Ph         P
PFX L   t           th         t
PFX L   T           Th         T

PFX P Y 1
PFX P   0           h          a

PFX H Y 2
PFX H   0           f'         .
PFX H   0           d'         .
